# 股权合并

提问人：18859629250 时间：2020-11-04 09:33:07
请教陈版 ，持股不足50%的情况下，但是集团认为可以施加控制，那集团层面的合并是按持股比例还是表决比例？谢谢陈版。

回答人：chenyiwei
在合并报表层面计算享有子公司权益、损益的份额时，仍按股权比例而不是表决权比例计算。